

KONTAK



08111102202



agunggalih1432@gmail.com



🁔 Jakarta Timur, DKI Jakarta

SKILLS

- Positive Attitude
- Time Management
- Quick Learner
- Shift WorkExperience
- Microsoft Excel
- Microsoft Word
- AutoCAD
- Google Workspace

BAHASA

- Indonesian
- English

GALIH AGUNG PRAMUDYA

PROFIL

Nama saya Galih Agung Pramudya biasa dipanggil Galih. Saya lulusan D3 Teknik Sipil Universitas Sebelas Maret Surakarta. Saya berumur 21 tahun. Saya memiliki pengalaman magang di KJPP Toto Suharto dan Rekan sebagai Penilai Properti dan sebagai Telemarketer di CV. Anarya. Saya orang yang mudah bersosialisasi dengan orang-orang baru, cepat dan tanggap terhadap hal-hal baru serta dapat bekerja secara individu maupun kelompok, hal ini dapat tercermin dari pengalaman magang saya.

PENGALAMAN KERJA

Penilai Properti

Januari 2019- Juli 2019

- Melakukan penilaian formal atas properti atau tanah sebelum menjual, menggadaikan dan membayar pajak.
- Mengevaluasi properti untuk menetapkan nilai pasar dan peringkat properti menggunakan sumber internal dan eksternal

Kerja Praktek Proyek Pembangunan Gedung RSUI KustatiJuli 2022 - Oktober 2022

- Melakukan pengawasan kualitas spesifikasi material sesuai dengan yang direncanakan
- Mengawasi seluruh pekerjaan sesuai dengan penjadwalan proyek
- Melakukan pengujian material yang akan digunakan pada proyek

Telemarketer

Januari 2023 - Agustus 2023

- Tangani keluhan pelanggan yang kompleks secara profesional dan sopan, selesaikan masalah dengan solusi yang menguntungkan
- Mempertahankan pengetahuan produk yang terperinci untuk memberikan saran yang kompeten dan ahli kepada pelanggan

PENDIDIKAN

SMK NEGERI 58 JAKARTA (2017-2020)

JURUSAN PEMODELAN DAN INFORMASI BANGUNAN

UNIVERSITAS SEBELAS MARET (2020-2023)

D3 TEKNIK SIPIL - GPA 3.48